# EDUARDO ABARCA CHÁVEZ

## JUNIOR FULLSTACK WEB DEVELOPER

+56953118991 | eduardo.abarca.c@usach.cl

in Eduardo Abarca Chávez | 😯 EdoAbarca | 🏶 eduardoabarcachavez.tech

Las Condes, Santiago, Chile

#### RESUMEN PROFESIONAL

Ingeniero en Informática recientemente titulado con 1 año de experiencia en el desarrollo de productos de software para clientes particulares. Orientado a crear soluciones tecnológicas que impacten positivamente a los clientes, mi principal objetivo es aplicar mis conocimientos y habilidades en un entorno dinámico y colaborativo, para así contribuir al éxito de proyectos de software e impulsar mi crecimiento profesional.

#### **EDUCACIÓN**

• Universidad de Santiago de Chile

Ingeniería de Ejecución en Computación e Informática

• MongoDB University

MongoDB Associate Developer

• Frontend Masters

Carrer-ready Web Developer

Marzo 2018 - Diciembre 2023

Santiago, Chile

Septiembre 2024 - Octubre 2024

Santiago, Chile

 $Septiembre\ 2024-Presente$ 

Santiago, Chile

#### **EXPERIENCIA**

• MyraSalud

Marzo 2023 - Agosto 2023

Desarrollador Web FullStack

Remoto

- Colaboré en el desarrollo de un sistema de automatización para el cálculo de pagos de empleados, manejando complejidades como horas extras, licencias e inasistencias, y generando alertas por incidencias.
- Trabajé en un equipo de 4 miembros, siguiendo prácticas de desarrollo ágil y documentando procesos con herramientas como Figma, Jira y LucidChart.
- Se redujo el cálculo de pagos a menos de 1 minuto por persona.

#### Universidad de Santiago de Chile

Agosto 2023 - Mayo 2024

Desarrollador Web FullStack

Remoto

- Diseñé y desarrollé un sistema basado en Inteligencia Artificial para detectar contenido generado por Modelos de Lenguaje (LLMs) en documentos evaluativos.
- Implementé un enfoque combinado de múltiples LLMs y clasificadores, mejorando la precisión de detección en un 80% incluso para documentos en Español.
- Lideré todas las etapas del ciclo de desarrollo del producto, incluyendo la captura de requisitos, diseño de la arquitectura, desarrollo backend y frontend, pruebas unitarias y funcionales, y el despliegue del sistema en un entorno de producción.
- Aporté una solución innovadora para el análisis automatizado de documentos, optimizando la capacidad de los docentes para identificar el uso de herramientas de generación de texto automatizado.

#### **CONOCIMIENTOS**

- Lenguajes de programación: Python, JavaScript, TypeScript, Java, C
- FrontEnd: Vite, React.js, Tailwind CSS
- BackEnd: Django, Nest.js, Spring Boot, Node.js
- DBMS: MongoDB, PostgreSQL
- Cloud Computing & Hosting: Microsoft Azure DigitalOcean, Heroku, Vercel
- Control de versiones: Git, GitHub
- Otras herramientas y tecnologías: Visual Studio Code, Jupyter Notebook, HuggingFace, Tensorflow, Keras, Pandas, Overleaf, LucidChart, Figma, Docker, Github Copilot, Bash

#### **IDIOMAS**

• Español: Nativo

• Inglés: B2 (No certificado)

• Japonés: N5 (No certificado)

#### Textifying Speaking

Tecnologías: React.js, Tailwind CSS, Nest.js, Django, MongoDB

- o Aplicación web para transcribir y resumir archivos de video y audio.
- Al ser un trabajo individual, realicé todas las etapas de desarrollo de la aplicación
- Implementé una funcionalidad de subida de archivos sin límite de tamaño, compatible con formatos de audio y video, guardando las transcripciones y resúmenes en la base de datos MongoDB.
- Integré modelos avanzados de procesamiento de lenguaje natural: Whisper para transcripción precisa y mT5 multilingual XLSum para generación de resúmenes multilingües.
- o Diseñé una arquitectura monolítica modular, combinando Nest.js para controladores y Django para el uso de modelos desde Hugging Face.
- Implementé una interfaz de usuario intuitiva y responsiva con React.js y Tailwind CSS, optimizando la experiencia de los usuarios al cargar y gestionar archivos.

 PoC AI Detector Agosto 2023 - Mayo 2024

Tecnologías: React.js, Tailwind CSS, Django, Nest.js, PostgreSQL

- · Trabajo de tesis, el cuál consiste en una aplicación web para analizar documentos y detectar contenido generado por Modelos de Lenguaje (LLMs), combinando LLMs y modelos clasificadores pre-entrenados.
- o Implementé el frontend en React.js con Tailwind CSS para interfaces intuitivas que permiten la carga de documentos y la visualización de resultados.
- o Diseñé y desarrollé el backend usando Django (Carga de modelos) y Nest.js (Controladores bajo una arquitectura monolítica modular) para procesar datos de manera eficiente, integrando múltiples modelos de IA y clasificadores.
- · Configuré y administré PostgreSQL como base de datos principal, asegurando almacenamiento estructurado y rápido acceso a registros.
- Realicé pruebas comparativas que demostraron un aumento del 80% en la efectividad de detección al emplear múltiples LLMs y clasificadores en conjunto.

• Rotativa MyraSalud Marzo 2023 - Agosto 2023

Tecnologías: Nuxt 2, Django, PostgreSQL, DigitalOcean, Figma, LucidChart

- Proyecto de ingeniería de software, el cuál consiste en una aplicación web que analiza plantillas de asistencia de la empresa y calcula los pagos a realizar a cada uno, considerando licencias, inasistencias y horas extras
- El equipo de desarrollo consistía de 4 miembros, siendo mi rol el de desarrollador FullStack
- Diseñé diagramas de especificación (Modelo Relacional y Arquitectura) para garantizar un diseño técnico modular y escalable.
- Implementé controladores backend en Django y diseñé la conexión con PostgreSQL para asegurar integridad y consistencia de datos.
- · Configuré un entorno de despliegue en DigitalOcean, optimizando el rendimiento del sistema en producción.

#### **ACTIVIDADES EXTRACURRICULARES**

### Ayudante de asignatura "Organización de Computadores"

Abril 2022 - Agosto 2022

Junio 2024 - Presente

Universidad de Santiago de Chile

- Realicé clases para un curso de 30 estudiantes, preparando material teórico y práctico sobre memoria, microprocesadores, caché y virtualización
- La cantidad de aprobados subió en un 50% respecto al semestre anterior

#### **PUBLICACIONES**

C=CONFERENCE, J=JOURNAL, P=PATENT, S=IN SUBMISSION, T=THESIS

Abarca, E. (2023). Aplicación web para la detección de inteligencia artificial en evaluaciones realizadas dentro del contexto universitario. Repositorio de la Universidad de Santiago de Chile.

#### CERTIFICACIONES

• Complete Intro to React, v8 (Frontend Masters)

Octubre 2024

Introduction to Node.js, v3 (Frontend Masters)

Octubre 2024

Vite (Frontend Masters)

Octubre 2024

• Introduction to Python (DataCamp)

Septiembre 2024

• Intermediate Python (DataCamp)

Octubre 2024

MongoDB Node.js Developer Path (MongoDB University)

Octubre 2024